【裁判字號】    97,小上,45
【裁判日期】    970716
【裁判案由】    損害賠償
【裁判全文】
臺灣士林地方法院民事裁定              97年度小上字第45號
上  訴  人  雙溪麗園管理委員會
法定代理人  甲○○
被 上訴 人  呂銀淑
上列當事人間損害賠償等事件，上訴人對於中華民國97年5 月30
日本院士林簡易庭97年度士小字第1355號第一審判決，提起上訴
，本院裁定如下：
    主  文
上訴駁回。
第二審訴訟費用新臺幣壹仟伍佰元由上訴人負擔。
    理  由
一、按關於請求給付金錢或其他代替物或有價證券之訴訟，其標
    的金額或價額在新臺幣（下同）10萬元以下者，適用小額程
    序；次按對於小額訴訟之第一審裁判之上訴，非以其違背法
    令為理由不得為之，民事訴訟法第436 條之8 第1 項、第43
    6 條之24第2 項分別定有明文。又上訴狀內應記載上訴理由
    ，表明下列各款事項：一、原判決所違背之法令及其具體內
    容。二、依訴訟資料可認為原判決有違背法令之具體事實，
    觀諸民事訴訟法第436 條之25規定甚明。亦即上訴狀應就第
    一審判決如何違背法令為具體之指摘，並揭示該法規之條項
    或其內容，若係成文法以外之法則，應揭示該法則之旨趣，
    倘為司法院解釋或最高法院之判例，則應揭示該判解之字號
    或其內容，或揭示如何當然違背法令之事實，上訴狀如未依
    此項方法表明者，即難認為已對第一審判決之違背法令有具
    體之指摘（最高法院71年臺上字第314 號判例參照）。再按
    上訴狀內未表明上訴理由者，上訴人應於提起上訴後20日內
    ，提出理由書於原審法院，未提出者，毋庸命其補正，由原
    審法院以裁定駁回之；如原審法院未裁定駁回者，應由第二
    審法院以上訴不合法逕予駁回。民事訴訟法第436 條之32第
    2 項準用同法471 條第1 項、第444 條第一項等規定至明。
二、本件訴訟標的金額為10萬元以下，原審乃依小額訴訟程序審
    理，而上訴人對於該小額訴訟第一審判決不服，於民國97年
    6 月27日提出上訴。其上訴意旨略以：被上訴人所有之門牌
    號碼為臺北市○○區○○路2 段72號3 樓之房屋（下稱系爭
    房屋）漏水原因係被上訴人專用水管有裂縫，而非系爭房屋
    頂樓平臺防水層龜裂所致，且被上訴人曾重新裝潢，整修頂
    樓平臺之起居室，鋪設石板與卵石，故依公寓大廈管理條例
    第10條第2 項之規定，自應由被上訴人負擔系爭房屋漏水之
    修繕費用云云。核其內容，僅就原審判決認定系爭房屋漏水
    係因頂樓平臺與防水層間產生裂縫所致，與被上訴人鋪設小
    卵石、石板步道及架設木板平臺無關之事實任加指摘，並未
    具體指出原判決違背何等法規之內容及事實，揆諸上揭說明
    ，其上訴即難認為合法，爰依法裁定駁回其上訴。
三、據上論結，依民事訴訟法第436 條之32第2 項、第444 條第
    1 項、第436 條之19第1 項、第95條、第78條，裁定如主文
    。
中    華    民    國    97    年    7     月    16    日
                  民事第三庭  審判長法  官  俞慧君
                                    法  官  王怡雯
                                    法  官  方彬彬
以上正本證明與原本無異。
本件裁定不得抗告。
中    華    民    國    97    年    7     月    21    日
                                    書記官  王玉雙


司法院資訊處製作；財團法人民間司法改革基金會備份。
